【裁判字號】    99,上易,738
【裁判日期】    990813
【裁判案由】    傷害
【裁判全文】
臺灣高等法院高雄分院刑事判決         99年度上易字第738號
上  訴  人  臺灣高雄地方法院檢察署檢察官
被      告  甲○○
上列上訴人因被告傷害案件，不服臺灣高雄地方法院99年度易字
第277 號中華民國99年6 月10日第一審判決（起訴案號：臺灣高
雄地方法院檢察署98年度偵字第24218 號），提起上訴，本院判
決如下：
     主  文
上訴駁回。
     理  由
一、按上訴書狀應敘述具體理由；又第二審法院認為上訴書狀未
    敘述理由或上訴有刑事訴訟法第362 條前段之情形者，應以
    判決駁回之，同法第361 條第2 項、第367 條前段定有明文
    。
二、檢察官上訴意旨略以：被告甲○○因細故即取出長木棍，被
    告甲○○顯有傷害被害人之故意，且被害人乙○○受有頭部
    左額大面積瘀青（7 ×4.5 公分），足徵被害人乙○○是遭
    被告甲○○正面攻擊，原判決認被告甲○○係基於不確定傷
    害故意，而在拉扯木棍過程中擊中被害人乙○○肩部及頭部
    ，判處被告甲○○拘役30日，量刑顯然過輕。
三、經查，被告甲○○於98年7 月10日11時50分許，在高雄市○
    ○○路79巷7 號住處前，因細故與乙○○發生口角，乃進入
    住處內取出長木棍1 枝，乙○○見狀即欲搶下長木棍，嗣乙
    ○○遭長木棍擊中，造成頭部外傷併挫傷（左額7 ×4.5 公
    分、紅腫）及左肩挫傷等傷害之事實，已經證人乙○○證述
    明確，復有高雄市三泰醫院一般診斷證明書、高雄榮民總醫
    院診斷證明書附卷及長木棍1 枝扣案可佐；另參以乙○○年
    齡已70歲，而被告甲○○年齡為61歲，且扣案長木棍1 枝長
    約1 公尺餘，倘被告甲○○持長木棍直接毆打乙○○，當無
    僅造成乙○○受有頭部外傷併挫傷及左肩挫傷之理，足認乙
    ○○係因與被告甲○○爭搶長木棍，在拉扯過程中，因木棍
    揮動而遭擊中肩部與頭部；再本件雖係先行取出木棍持於手
    中，但尚無積極出手攻擊乙○○之直接故意犯行，乙○○因
    危機感而出手欲搶下木棍，此時被告甲○○所處情境僅是因
    可預見二人強力爭搶木棍將可能擊中人體受傷，竟仍執意與
    乙○○爭搶木棍，終致潘文受傷，而無積極主動攻擊之直接
    故意所為，被告甲○○就乙○○受傷結果顯不違其本意，被
    告甲○○犯行基於不確定之傷害故意甚明。原審乃認被告甲
    ○○傷害犯行事證明確，並審酌被告甲○○與乙○○僅因細
    故發生爭執，竟取出木棍，且與乙○○強力爭奪，造成乙○
    ○受傷，行為後亦未賠償乙○○達成和解，惟念及被告甲○
    ○前未有犯罪科刑紀錄，素行尚可，並乙○○所受傷勢非重
    等一切情狀，量處拘役30日。其認事用法，核無不合，量刑
    亦屬允當。檢察官上訴意旨，指摘原判決不當，為無理由，
    應予駁回。此外，檢察官並未依據卷內既有訴訟資料或提出
    新事證，指摘或表明原審判決有何採證認事、用法或量刑等
    足以影響判決本旨之不當或違法，而構成應予撤銷之具體理
    由（例如：依憑證據法則具體指出所採證據何以不具證據能
    力，或依憑卷證資料，明確指出所為證據證明力之判斷如何
    違背經驗、論理法則），其上訴即不合法律上之程式。再上
    訴不合法律上之程式之情形，依刑事訴訟法第367 條但書規
    定：「但其情形可以補正而未經原審法院命其補正者，審判
    長應定期間先命補正。」，係指上訴書狀未敘述理由，原審
    未命補提理由書狀，審判長即應定期間先命補正。被告提起
    上訴時，上訴書狀如已載理由者，即無審判長應定期間先命
    補正之適用。從而，檢察官之上訴書狀未敘述具體理由，且
    於上訴期間屆滿（即99年7 月12日）後之20日內（即99 年8
    月1 日以前），亦未補提上訴具體理由，依上開規定，顯屬
    違背法律上之程式，應由本院依同法第367 條前段、第372
    條不經言詞辯論判決如主文。
中    華    民    國    99    年    8     月    13    日
                  刑事第八庭    審判長法  官  洪兆隆
                                      法  官  張盛喜
                                      法  官  郭玫利
以上正本證明與原本無異。
不得上訴。
中    華    民    國    99    年    8     月    13    日
                                      書記官  梁美姿

司法院資訊處製作；財團法人民間司法改革基金會備份。
